---
title: "practica_final"
format: html
editor: visual
---

Vamos a utilizar el dataset de semillas que se encuentra aquí: https://archive.ics.uci.edu/ml/datasets/seeds#

Primero vamos a descargarnos el dataset con el siguiente comando:

```{r}
library(tidyverse)
df_seeds <- read.table('https://archive.ics.uci.edu/ml/machine-learning-databases/00236/seeds_dataset.txt', col.names =c('area','perimetro','compacto','longitud','anchura','coeficient.asimetria','longitud.ranura','tipo'))
```

#### PREGUNTA 1

¿Cuantas filas y cuantas columnas tiene el dataframe df_seeds?

**Respuesta**:

```{r}
df_seeds

paste("Tenemos", length(colnames(df_seeds)), "columnas")
paste("Tenemos", length(row.names(df_seeds)), "filas")
#8 columnas y 210 filas
```

#### PREGUNTA 2

Vamos a convertir en factor la columna tipo. Vamos a reemplazar los números por su correspondiente etiqueta (label). La correspondencia entre el código y el tipo es:

-   1 - Kama
-   2 - Rosa
-   3 - Canadian

Convierte en factor la columna seeds, respetando las etiquetas:

**Respuesta**:

```{r}
df_seeds$tipo <- factor(df_seeds$tipo, labels = c("Kama", "Rosa", "Canadian") )

df_seeds
```

#### PREGUNTA 3

¿Cual es la media del area de cada uno de los tipos?

**Respuesta**

```{r}
df_Kama <- df_seeds[df_seeds$tipo == "Kama",]
df_Rosa <- df_seeds[df_seeds$tipo == "Rosa",]
df_canadian <- df_seeds[df_seeds$tipo == "Canadian",]

paste("la media del area del tipo Kama es de: ", round(mean(df_Kama$area), 2))
paste("la media del area del tipo Rosa es de: ", round(mean(df_Rosa$area), 2))
paste("la media del area del tipo Canadian es de: ", round(mean(df_canadian$area), 2))
```

#### PREGUNTA 4

¿Como se llama el siguiente tipo de gráfico?. ¿Qué representa la línea del centro de la caja?

```{r}
ggplot(df_seeds, aes(x=tipo, y=area)) + geom_boxplot()
```

**Respuesta**: 'El grafico se llama: Boxplot. La linea del centro de la caja representa la mediana de la muestra.'

#### PREGUNTA 5

¿Como pintarías un diagrama de puntos (o scatterplot) con ggplot con las siguientes características? - En el eje X la variable compacto - En el eje Y la variable area - Cada tipo de semilla debería tener un color diferente

**Respuesta**:

```{r}

ggplot(df_seeds, aes(x = compacto, y= area, color= tipo)) + 
  geom_point()

  

```

#### PREGUNTA 6

¿Qué hace la siguiente línea?:

```{r}
df_seeds |> mutate(is_kama = tipo=='Kama') -> df_seeds

```

**Respuesta**: 'Agrega una nueva columna al Dataframe que se llama "is_kama', y si el tipo de semilla coincide con "Kama", pone TRUE, y sino, FALSE'

#### PREGUNTA 7

Vamos a dividir el conjunto de datos en test y training porque vamos a entrenar un modelo que me permita diferenciar si una semilla es de tipo Kama o no. ¿Por qué es aconsejable dividir el dataset en los grupos de train y test?

```{r}
set.seed(123) # Este set.seed hace que a todos nos generen los mismos número aleatorios
idx <- sample(1:nrow(df_seeds), 0.7*nrow(df_seeds))
df_seeds_train <- df_seeds[idx,]
df_seeds_test <- df_seeds[-idx,]
```

**Respuesta**: 'el grupo train va a tomar el 70-80% de los datos, para entrenar el modelo. Y con el grupo test va a tomar datos que no habra nunca visto, para ayudar a predecir resultados, segun el entrenamiento recibido. y de esta manera evaluar la calidad del modelo de machine learning'

#### PREGUNTA 8

Vamos a crear un modelo para realizar una clasificación binaria, donde le pasaremos como entrada las columnas: area, perimetro, compacto, longitud, coeficient.asimetria y longitud.ranura

¿Qué tipo de algoritmo o modelo debería usar?

**Respuesta**: 'modelo de regresion logistica, que es el tipo de regresion que se usa para predecir un resultado de una variable dependiente, en funcion de otras variables independientes.'

#### PREGUNTA 9

Crea un modelo que me permita clasificar si una semilla es de tipo Kama o no con las siguientes columnas: area, perimetro, compacto, longitud, coeficient.asimetria, longitud.ranura

**Respuesta**:

```{r}
model <- glm(df_seeds_train, formula= is_kama~area+perimetro+compacto+longitud+coeficient.asimetria+longitud.ranura, family = "binomial")

summary(model)

```

#### PREGUNTA 10

Si usamos un umbral de 0 en la salida del modelo (lo que equivale a probabilidad de 0.5 cuando usamos el predict con type='response') ¿Cuales son los valores de precisión y exhausitividad?

**Respuesta**.

```{r}
umbral <- 0
pred_test <- predict(model, df_seeds_test)
Matriz_confusion = table(real= df_seeds_test$is_kama, pred= pred_test>umbral)
Matriz_confusion
paste("La precision es: ", Matriz_confusion[2,2]/(Matriz_confusion[1,2]+Matriz_confusion[2,2])) 
paste("La exhaustividad es: ", Matriz_confusion[2,2]/(Matriz_confusion[2,1]+Matriz_confusion[2,2]))
```

#### PREGUNTA 11

¿Qué están haciendo las siguientes líneas?

```{r}
set.seed(123)
cl<-df_seeds |> select(area,perimetro,compacto,longitud,anchura,coeficient.asimetria,longitud.ranura) |> kmeans(3)
table(real=df_seeds$tipo,cluster=cl$cluster)
```

**Respuesta**: 'divide los datos del dataframe y los clasifica segun los tipos de las semillas, con un algoritmo de orden, '
